臺灣南投地方法院刑事判決
110年度交簡上字第9號 
上  訴  人  臺灣南投地方檢察署檢察官 
被      告  許秉權



上列上訴人因被告過失傷害案件，不服本院南投簡易庭民國110
年3月5日所為109年度投交簡字第652號第一審判決（起訴案號：
109年度偵字第4179號），提起上訴，本院第二審合議庭判決如
下：
    主  文
上訴駁回。
許秉權緩刑貳年。
    事實及理由
一、本案經本院審理結果，認第一審簡易判決認事用法及量刑均
    無不當，應予維持（詳下述），除理由部分補充「被告於肇
    事人親自或託人電話報警，並已報明肇事人姓名、地點、請
    警方前往處理乙節，此有自首情形紀錄表存卷足憑，堪認符
    合自首之要件，惟審酌本案自首情狀，尚無減刑必要，併予
    敘明。」，其餘均引用第一審簡易判決書事實、證據及理由
    等記載（如附件）。
二、檢察官上訴意旨原以：被告迄今尚未與告訴人達成和解，未
    彌補告訴人所受損害，難認有悔意，本件量刑過輕等語。
三、經查：
　㈠按量刑之輕重，係事實審法院得依職權自由裁量之事項，茍
    已斟酌刑法第57條各款所列情狀而未逾越法定刑度，則不得
    遽指為違法；又刑罰之量定屬法院自由裁量之職權行使，但
    仍應審酌刑法第57條所列各款事由及一切情狀，為酌量輕重
    之標準，並非漫無限制，在同一犯罪事實與情節，如別無其
    他加重或減輕之原因，下級法院量定之刑，亦無過重或失輕
    之不當情形，則上級法院對於下級法院之職權行使，原則上
    應予尊重（最高法院72年度台上字第6696號判例及85年度台
    上字第2446號判決意旨參照）。由上可知，法律固賦予法官
    量刑輕重之裁量權，但此項裁量權之行使，並非得以任意或
    自由為之，仍應受一般法律原則之拘束，必須符合法律授權
    之目的，並受法律秩序之理念、法律感情及慣例所規範。
　㈡查本案被告就被訴過失傷害之犯行已坦承不諱，原審依具體
    個案認定事實，認被告之犯行明確，而其所犯刑法第284條
    前段之過失傷害罪，適用刑事訴訟法第449條第2、3項、第4
    54條第2項，刑法第284條前段、第41條第1項前段、刑法施
    行法第1條之1第1項規定，並審酌被告騎乘重型機車行駛至
    肇事路段，本應謹慎注意，遵守交通規則，並遵守該路段二
    段式左轉之規定，以維護自身及其他參與道路交通者之安全
    ，竟疏未注意及此，貿然於該路段直接左轉，致肇事故，並
    使告訴人受有如附件所示之傷害及傷後精神痛苦，所為應予
    非難。暨衡酌被告犯後於偵訊中坦承犯行，迄今無法與告訴
    人達成和解、調解及賠償告訴人所受損害之態度，復斟酌被
    告為肇事原因，併考量告訴人所受傷害之程度等一切情狀，
    而量處被告拘役30日，如易科罰金，以新臺幣1000元折算1
    日，顯係以被告之責任為基礎，並具體斟酌刑法第57條所列
    情形而量刑，並未逾越法定刑度，亦無過重、失輕或裁量權
    濫用之情形，難認第一審簡易判決量刑有何違法或不當之情
    事，本院自應予尊重。且檢察官提起上訴後，被告已於本院
    第二審審理中與告訴人當庭達成和解，並給付新臺幣3萬元
    ，有本院審理筆錄在卷可參（簡上卷第156至157頁），故檢
    察官上訴意旨所指摘之事由已不存在，是檢察官以上開理由
    指摘原審量刑過輕等語，為無理由，應予駁回。至原審雖未
    漏未說明本件被告有自首之情形經審酌後不予減輕其刑乙節
    ，然對於判決結果不生影響，自毋庸予以撤銷，附此敘明。
　㈢惟查，被告前未曾因故意犯罪受有期徒刑以上刑之宣告，此
    有臺灣高等法院被告前案紀錄表在卷可按，其一時失慮致罹
    刑典，犯後坦認犯行，並於本院第二審審理中與告訴人達成
    和解，業如前述，堪認被告具有悔意，盡力彌補告訴人所受
    之損害，經此偵審教訓及本次罪刑之科處，自當知所惕勉，
    信無再犯之虞，本院乃認上開所宣告之刑，應以暫不執行為
    適當，爰依刑法第74條第1項第1款之規定宣告緩刑2年，以
    啟自新。
據上論斷，應依刑事訴訟法第455條之1第1項、第3項、第368條
、第373條，刑法第74條第1項第1款，判決如主文。
本案經檢察官劉仁慈提起公訴，檢察官林孟賢到庭執行職務。
中　　華　　民　　國　　111 　年　　6 　　月　   9 　 日
                        臺灣南投地方法院刑事第二庭
                            審判長法　官    楊國煜
                                  法  官    羅子俞
                                  法  官    顏紫安
以上正本證明與原本無異。
不得上訴。
                                  書記官    劉芳竺
中　　華　　民　　國　　111 　年　　6 　　月　　13　　日